【裁判字號】    98,上訴,4759
【裁判日期】    990223
【裁判案由】    妨害投票
【裁判全文】
臺灣高等法院刑事判決
                                    98年度上訴字第4759號
上  訴  人
即  被  告  戊○○
            寅○○
            乙○○
            甲○○
            丙○○（原名邱心怡.
            丑○○
            丁○○
            己○○
            辛○○
            子○○
            癸○○○
            壬○○
            庚○○
共      同
選任辯護人  陳達成律師
上列上訴人因妨害投票案件，不服臺灣士林地方法院98年度選簡
上字第1號，中華民國98年10月30日第一審判決（起訴案號：臺
灣士林地方法院檢察署96年度選偵字第24號），提起上訴，本院
判決如下：
    主  文
上訴駁回。
    事  實
一、乙○○曾有違反麻醉藥品管理條例、竊盜罪、違反電信法等
    前科，復於民國（下同）88年間因妨害風化案件，經本院89
    年上訴字第3122號判決有期徒刑1年6月，上訴後經最高法院
    90年臺上字第981號判決駁回上訴確定。於90年5月15日入監
    執行，91年10月17日縮短刑期執行完畢出監。
二、緣陳月桂（業經本院98年上訴字第1708號判決處有期徒刑1
    年，褫奪公權2年，減為有期徒刑6月，如易科罰金，以新臺
    幣1仟元折算壹日，褫奪公權1年。上訴後，經最高法院99年
    臺上字第244號判決駁回上訴確定）係95年臺北市第10屆里
    長選舉士林區百齡里里長候選人，陳月桂、戊○○、丁○○
    相互間有親屬關係，寅○○、庚○○為陳月桂之友人，乙○○為戊○○之友人，甲○○、丙○○（原名邱心怡）為乙○○之妻、妹，丑○○之父羅邦雄（已死亡）為庚○○友人，
    己○○、癸○○○、子○○為丁○○之友人，辛○○為己○○之子，張城宣（未據起訴，業於96年6月13日死亡）為陳
    月桂之夫翁永得之友人，壬○○為張城宣之友人，陳月桂、
    戊○○、寅○○、乙○○、甲○○、丙○○、丑○○、丁○○、己○○、辛○○、子○○、癸○○○、壬○○、張城宣
    、庚○○明知依公職人員選舉罷免法第15條第1項之規定，
    在各該選舉區繼續居住4個月以上者，始為該選舉區之選舉
    人，然為求使陳月桂順利當選，竟共同基於虛設戶籍，使各
    該遷入戶籍登記者能符合前開規定成為百齡里里長選舉之選
    舉人，並於投票日行使投票權，使投票發生不正確結果之犯
    意聯絡，由戊○○先後提供其臺北市○○區○○街110巷12
    號2樓之戶籍資料，供寅○○（由陳月桂陪同辦理）、乙○○、甲○○、丙○○（以上3人委由不知情之方翁秀辦理）
    、丑○○（委由庚○○辦理）於附表所示之時間，向臺北市
    士林區戶政事務所申請遷入該戶戶籍，翁月霞亦先後提供其
    臺北市○○區○○街110巷8號2樓之戶籍資料，供己○○、
    辛○○、子○○（以上3人委由張城宣辦理）、癸○○○、
    壬○○、張城宣於附表所示之時間，向臺北市士林區戶政事
    務所申請遷入該戶戶籍，而陳月桂亦提供臺北市○○區○○
    街110巷11號之戶籍資料，供庚○○於附表所示之時間，向
    臺北市士林區戶政事務所申請遷入該戶戶籍，使並未實際居
    住於上開各該地址之寅○○、乙○○、甲○○、丙○○、丑
    ○○、己○○、辛○○、子○○、癸○○○、壬○○、張城
    宣、庚○○以此方式取得上開選舉之選舉權人資格，並經戶
    籍機關列入選舉人名冊後，並均於95年12月30日投票日，前
    往投票所領取選票及投票，共同以此非法方法，使上開里長
    選舉之投票發生不正確之結果。
三、案經法務部調查局臺北市調查處移送臺灣士林地方法院檢察
    署檢察官偵查起訴。
    理  由
壹、程序方面：按被告以外之人於審判外之言詞或書面陳述，除
    法律有規定者外，不得作為證據；被告以外之人於審判外向
    法官所為之陳述，得為證據；被告以外之人於偵查中向檢察
    官所為之陳述，除顯有不可信之情況者外，得為證據；被告
    以外之人於審判中有下列情形之一，其於檢察事務官、司法
    警察官或司法警察調查中所為之陳述，經證明具有可信之特
    別情況，且為證明犯罪事實之存否所必要者，得為證據：一
    、死亡者；被告以外之人於審判外之陳述，雖不符前4條之
    規定，而經當事人於審判程序同意作為證據，法院審酌該言
    詞陳述或書面陳述作成時之情況，認為適當者，亦得為證據
    。當事人、代理人或辯護人於法院調查證據時，知有第159
    條第1項不得為證據之情形，而未於言詞辯論終結前聲明異
    議者，視為有前項之同意。刑事訴訟法第159條第1項、第
    159條之1、第159條之3第1款、第159條之5分別定有明文。
    經查：
一、證人即共同被告戊○○、寅○○、乙○○、甲○○、丙○○
    、丑○○、丁○○、己○○、辛○○、子○○、癸○○○、
    壬○○、庚○○、同案被告陳月桂於原審另案97年選訴字第
    6號案件承審法官前所為之陳述，係被告以外之人於本件審
    判外向法官所為之陳述，揆諸上揭規定，自得為證據。
二、證人方翁秀於偵查中向檢察官所為之陳述，業經具結，前開
    陳述經本院審酌認無顯有不可信之情況，依據刑事訴訟法第
    159條之1第2項之規定，自得作為證據。
三、證人張城宣於調查局所為之陳述，雖屬傳聞證據，然因其業
    於96年6月13日死亡（見他字卷第282頁，張城宣個人基本資
    料查詢），惟其證述乃為證明被告犯罪事實之存否所必要，
    且其所述具有可信之特別情況，揆諸刑事訴訟法第159條之3
    第1款之規定，亦得為證據。
四、證人郭衍妙於調查局所述，雖為傳聞證據，公訴人、被告及
    其辯護人於原審及本院言詞辯論終結前均不爭執其證據能力
    ，亦未聲明異議，審酌上開證據資料製作時之情況，尚無違
    法不當及證明力明顯過低之瑕疵，亦認為以之作為證據應屬
    適當，揆諸刑事訴訟法第159條之5之規定，應有證據能力。
貳、實體方面：
一、上訴人即被告戊○○、寅○○、乙○○、甲○○、丙○○、
    丑○○、丁○○、己○○、辛○○、子○○、癸○○○、壬○○、庚○○固承認被告戊○○先後提供其臺北市○○區○○街110巷12號2樓之戶籍地址，供被告寅○○、乙○○、甲○○、丙○○、丑○○於附表所示之時間將戶籍遷入該戶；
    被告翁月霞亦先後提供其臺北市○○區○○街110巷8號2樓
    之戶籍地址，供被告己○○、辛○○、子○○、癸○○○、
    壬○○、張城宣於附表所示之時間將戶籍遷入該戶；而同案
    共同被告陳月桂亦提供臺北市○○區○○街110巷11號之戶
    籍地址，供被告庚○○於附表所示之時間將戶籍遷入該戶。
    以及被告寅○○、乙○○、甲○○、丙○○、丑○○並未實
    際居住於臺北市○○區○○街110巷12號2樓；被告己○○、
    辛○○、子○○、癸○○○並未實際居住於臺北市○○區○○街110巷8號2樓（被告壬○○則辯稱有實際居住於該址，
    被告庚○○則辯稱有實際居住於臺北市○○區○○街110巷
    11號，詳如下述），且被告寅○○、乙○○、甲○○、丙○○、丑○○、己○○、辛○○、子○○、癸○○○、壬○○
    、庚○○均於95年12月30日投票日前往投票所領取選票及投
    票等情。惟矢口否認有何妨害投票之犯行，被告戊○○辯稱
    ：伊不喜歡原里長葉平順，才找人遷入戶籍，想讓葉平順落
    選，但伊並無幫助陳月桂當選之意思云云。被告寅○○辯稱
    ：因陳月桂表示要選里長，伊才遷戶籍給陳月桂一個交代，
    但伊只是單純遷戶籍云云。被告乙○○辯稱：人民有遷移戶
    籍自由，且當初因與家人不合始遷移戶籍云云。被告甲○○
    辯稱：因伊丈夫乙○○遷移戶籍，伊亦隨之遷移戶籍，並非
    因選舉而遷戶籍云云。被告丙○○辯稱：遷移戶籍很正常且
    為人民自由，伊當初因與家人不合始遷移戶籍云云。被告丑
    ○○辯稱：伊父羅邦雄要求庚○○幫伊遷移戶籍，伊不知道
    遷移戶籍之理由，也不認識陳月桂，投票當天伊所投為廢票
    云云。被告丁○○辯稱：伊係將臺北市○○區○○街110巷8
    號2樓出租予他人，且伊當時因對前任里長不滿，遂想競選
    里長，才要求己○○、辛○○、子○○、癸○○○、壬○○
    、張城宣遷移戶籍，希望藉此幫助伊云云。被告己○○辯稱
    ：伊係為幫助丁○○選舉而遷移戶籍云云。被告辛○○辯稱
    ：伊母親己○○為伊遷移戶籍，但並未告知係為里長選舉云
    云。被告子○○辯稱：伊為躲避朋友糾纏而遷移戶籍，非為
    選舉而遷移云云。被告癸○○○辯稱：伊因丁○○要選里長
    而遷移戶籍云云。被告壬○○辯稱：伊有實際居住在臺北市
    士林區○○街110巷8號2樓，從遷入戶籍時起住到調查局傳
    訊之際，伊只是單純去租房子住而已云云。被告庚○○辯稱
    ：人民有遷徙自由，伊有實際居住在臺北市○○區○○街
    110 巷11號，伊都住在該處地下室，打地鋪睡了一年，伊為
    收小孩學費通知單而遷移戶籍，並非為選舉而遷移戶籍云云
    。惟查：
(一)、被告寅○○、乙○○、甲○○、丙○○、丑○○、己○○、
    辛○○、子○○、癸○○○、壬○○、庚○○等人及張城宣
    之原戶籍各在如附表「原戶籍址」所示之地址，嗣或親自或
    書立委託書委由他人，先後於附表所示之日期至臺北市士林
    戶政事務所，將渠等戶籍分別遷移至被告戊○○、丁○○、
    陳月桂所有如附表所示之地址內，經戶政事務所承辦人員將
    上開戶籍遷入事項登載於戶籍記事及選舉人名冊並公告確定
    ，嗣被告寅○○、乙○○、甲○○、丙○○、丑○○、己○○、辛○○、子○○、癸○○○、壬○○、庚○○等人及張
    城宣於95年12月30日臺北市里長選舉之投票日前往投票所領
    取選票並投票等情，為被告戊○○、寅○○、乙○○、甲○○、丙○○、丑○○、丁○○、己○○、辛○○、子○○、
    癸○○○、壬○○、庚○○等人及張城宣自承不諱（見他字
    卷第128-134頁、原審卷第87-89頁），核與證人方翁秀於偵
    查中所述相符（見他字卷第226頁），並有遷入戶籍申請書
    、委託書、臺北市第10屆里長第666號投票所選舉人名冊影
    本、臺北市第10屆里長選舉士林區選舉結果清冊在卷可憑（
    見他字卷第4、8-11、30-33、44-51、64-69、77-78、90-91
    、98、106-109、116-119、126-127、136-137、174 -175、
    201-208、240-246、275-283頁、原審選訴字第6號卷第50-5
    4頁），此部分事實堪可認定。
(二)、被告寅○○、乙○○、甲○○、丙○○、丑○○、己○○、
    辛○○、子○○、癸○○○、壬○○、庚○○等人及張城宣
    並未實際居住於所遷移戶籍之處所：
  1.被告寅○○迭於調查局、偵查中、原審97年選訴字第6號案
    件（原審均誤載為97年選訴字第7號案件，應予補正）及本
    院審理時均自承並未實際居住於臺北市○○區○○街110 巷
    12號2樓（見他字卷第193、215頁、原審選訴字第6號卷第98
    頁、本院審判程序筆錄），核與證人即共同被告戊○○於原
    審97年選訴字第6號案件審理時、原審準備程序中所述相符
    （見原審選訴字第6號卷第82頁、原審卷第87頁），足見被
    告寅○○並未實際居住於上址，應堪以認定。
  2.被告乙○○迭於原審97年選訴字第6號案件審理時、原審準
    備程序中均自承並未實際居住於臺北市○○區○○街110巷
    12號2樓等語（見原審選訴字第6號卷第75頁、原審卷第88頁
    ），核與證人即共同被告戊○○於原審97年度選訴字第6號
    案件審理時、原審準備程序中所述相符（見原審選訴字第6
    號卷第84頁、原審卷第87頁），足見被告乙○○並未實際居
    住於上址，應堪以認定。
  3.被告甲○○迭於原審97年選訴字第6號案件審理時、原審準
    備程序中均自承並未實際居住於臺北市○○區○○街110巷
    12號2樓等語（見原審選訴字第6號卷第105頁、原審卷第89
    頁），核與證人即共同被告乙○○於原審97年選訴字第6號
    案件審理時、證人即共同被告戊○○於原審97年選訴字第6
    號案件審理時、原審準備程序中所述相符（見原審選訴字第
    6號卷第71、84頁、原審卷第87頁），足見被告甲○○並未
    實際居住於上址，應堪以認定。
  4.被告丙○○迭於調查局、偵查中、原審97年選訴字第6號案
    件審理時、原審準備程序中均自承並未實際居住於臺北市○○區○○街110巷12號2樓等情（見他字卷第162、216頁、偵
    卷第19頁、原審選訴字第6號卷第63頁、原審卷第88頁），
    核與證人即共同被告戊○○於原審97年度選訴字第6號案件
    審理時、原審準備程序中所述相符（見原審選訴字第6號卷
    第84頁、原審卷第87頁），足見被告丙○○並未實際居住於
    上址，應堪以認定。
  5.被告丑○○迭於調查局、原審97年選訴字第6號案件審理時
    、原審準備程序中均自承並未實際居住於臺北市○○區○○
    街110巷12號2樓等情（見他字卷第170頁、原審選訴字第6號
    卷第109頁、原審卷第88頁），核與證人即共同被告庚○○
    於原審97年選訴字第6號案件審理時、證人即共同被告戊○○於原審97年選訴字第6號案件審理時、原審準備程序中所
    述相符（見原審選訴字第6號卷第84、143頁、原審卷第87頁
    ），足見被告丑○○並未實際居住於上址，應堪以認定。
  6.被告己○○迭於原審97年選訴字第6號案件審理時、原審準
    備程序中均自承並未實際居住於臺北市○○區○○街110巷8
    號2樓等情（見原審選訴字第6號卷第152頁、原審卷第88頁
    ），核與證人即共同被告丁○○於原審97年選訴字第6號案
    件審理時、原審準備程序中所述相符（見原審選訴字第6號
    卷第191頁、原審卷第88頁），足見被告己○○並未實際居
    住於上址，應堪以認定。
  7.被告辛○○迭於原審97年選訴字第6號案件審理時、原審準
    備程序中均自承並未實際居住於臺北市○○區○○街110巷8
    號2樓等情（見原審選訴字第6號卷第156頁、原審卷第88頁
    ），核與證人即共同被告己○○、丁○○於原審97年選訴字
    第6號案件審理時、原審準備程序中所述相符（見原審選訴
    字第6號卷第151、191頁、原審卷第88頁），足見被告辛○○並未實際居住於上址，應堪以認定。
  8.被告子○○迭於原審97年選訴字第6號案件審理時、原審準
    備程序中亦自承並未實際居住於臺北市○○區○○街110巷8
    號2樓等語（見原審選訴字第6號卷第160-161頁、原審卷第
    89頁），核與證人即共同被告丁○○於原審準備程序中所述
    相符（見原審卷第88頁），足見被告子○○並未實際居住於
    上址，應堪以認定。
  9.被告癸○○○於原審準備程序中自承並未實際居住於臺北市
    士林區○○街110巷8號2樓，僅一年住2、3次等情（見原審
    卷第89頁），核與證人即共同被告丁○○於原審準備程序中
    所述相符（見原審選訴字第6號卷第190頁、原審卷第88頁）
    ，足見被告癸○○○並未實際居住於上址，應堪以認定。
 10.證人張城宣於調查局自承並未實際居住於臺北市○○區○○
    街110巷8號2樓等情（見他字卷第129-130頁），核與證人郭
    衍妙於調查局所述、證人即共同被告丁○○於原審97年選訴
    字第6號案件審理時、原審準備程序中所述相符（見他字卷
    第35頁、原審選訴字第6號卷第189頁、原審卷第88頁），足
    見張城宣亦未實際居住於上址，應堪以認定。
 11.被告壬○○雖辯稱：伊有實際居住在臺北市○○區○○街11
    0巷8號2樓，伊只是單純去租房子住而已云云，惟其於原審
    97年選訴字第6號案件審理時自承：「95年6月間至95年底，
    伊因四處打零工，住所不定，從未居住過臺北市○○區○○
    街110巷8號2樓，伊亦未給付該屋租金。」（見原審選訴字
    第6號卷第第183頁），而證人丁○○亦於原審97年選訴字第
    6號案件審理時、原審準備程序中證述：「壬○○與張城宣
    戶籍都在區公所，伊看他們很可憐，遂允諾他們遷入戶籍，
    壬○○連一天都未居住過臺北市○○區○○街110巷8號2樓
    ，僅將其戶籍遷入該處而已，且其並無資力，亦未曾給付租
    金。」（見原審選訴字第6號卷第189頁、原審卷第88頁），
    顯見被告壬○○並未實際居住於上址，是其所辯尚非可採。
 12.被告庚○○則辯稱：伊有實際居住在臺北市○○區○○街11
    0巷11號，伊都住在該處，睡床墊一年云云，然核之被告庚○○所持用之行動電話門號0000000000號自95年11月1日起
    至95年12月31日止，共計916通紀錄，其基地臺發話位置均
    未出現在臺北市○○區○○街附近等情，業經檢察官勘驗無
    訛，有該勘驗結果1紙在卷可憑（見他字卷第247頁），況被
    告庚○○於原審97年選訴字第6號案件中自承：「伊原先居
    住臺北市○○區○○街81巷25弄17號2樓，該處係向他人承
    租，租金1萬元，伊因無法收到兒子學費通知單故搬到前港
    街，當時只有帶個人衣物，前港街住處有5間房間，伊不清
    楚房間使用狀況，伊與伊兒子是睡在客廳地板上，冬天期間
    伊與伊兒子就鋪被子睡地板。」（見原審選訴字第6號卷第
    139-141頁），然被告庚○○原先已於昌吉街租屋居住，若
    為收取其子之學費通知單，僅需變更個人信件收受處所即可
    ，何以特地搬至臺北市○○區○○街110巷11號居住，並為
    此在該處睡客廳地板或地下室、冬天打地鋪長達一年，果被
    告庚○○確居住於前港街該處，何以搬家時僅攜帶個人衣物
    ，又對前港街該處之房間使用狀況不甚清楚，所述實與常情
    相悖，被告庚○○上開所辯不足採信，難以為被告庚○○有
    利之認定。
(三)、被告等人遷移戶籍之目的係使特定候選人當選：
  1.被告寅○○迭於調查局、偵查中、原審97年選訴字第6號案
    件中、原審準備程序中均自承：「伊與同案被告陳月桂為好
    友，因陳月桂要選里長，故拜託伊將戶籍遷入臺北市○○區
    ○○街110巷12號2樓。」明確（見他字卷第195、215頁、偵
    卷第15頁、原審選訴字第6號卷第98頁、原審卷第87頁），
    被告寅○○雖於本院審理時辯稱：「我有遷戶籍，我人未住
    於此，我有去投票，但我未投票給他（陳月桂）」（見本院
    審判程序筆錄），然被告寅○○既已自陳為陳月桂之好友，
    焉有於受陳月桂請託虛偽遷移戶籍後，另投票與他候選人之
    可能？況修正前刑法第146條第1項所稱「使投票發生不正確
    之結果」，以致該選區之整體投票結果，發生不正確之結果
    為已足。行為人如認識其上述行為足以發生虛增投票數之結
    果並決意為之，即具備同一罪名之主觀構成要件，不以具支
    持特定候選人當選之意圖為必要（參看最高法院98年臺上字
    第4869號判決），故被告寅○○上開所辯，亦難為其有利之
    認定。此外被告寅○○於調查局、偵查中、原審97年選訴字
    第6號案件中、原審準備程中所為之前揭陳述，核與同案被
    告陳月桂於原審97年選訴字第6號案件中證述相符（見原審
    選訴字第6號卷第231頁），足認被告寅○○遷移戶籍至上址
    之目的，乃為同案被告陳月桂之里長選舉，應堪以認定。
  2.被告乙○○、甲○○、丙○○部分：辯稱因與母親不合始遷
    移戶籍云云，然查：
  被告乙○○於原審97年選訴字第6號案件中、原審準備程序
    中自承：「伊係為選舉而將戶籍遷移至臺北市○○區○○街
    110 巷12號2樓，因被告戊○○表示前任里長沒有做事，故
    要求伊遷戶籍，並投票給另一候選人，若非因選舉，被告戊○○不會讓伊長期住在該處，投票當天伊記得投給女生，好
    像是陳月桂。」（見原審選訴字第6號卷第68、76-77頁、原
    審卷第88頁），核與被告戊○○於原審97年選訴字第6號案
    件中、原審準備程序中所述大致相符（見原審選訴字第6號
    卷第82-83頁、原審卷第87頁），足認被告乙○○遷移戶籍
    至上址顯係為同案被告陳月桂之里長選舉，應甚明確，其雖
    辯稱係因與家人發生爭執，始將戶籍遷移云云，惟與家人爭
    吵不合，何需刻意遷移戶籍，尚與常情有違，況被告乙○○
    前已自承並未實際居住於臺北市○○區○○街110巷12號2樓
    ，縱因與家人不合欲遷移戶籍，又何以將戶籍遷移至與其毫
    無地緣關係之處所，亦屬可疑，是其所辯，尚難採信。
  被告甲○○雖亦為上開辯稱，然被告乙○○係為選舉而遷移
    戶籍，業如前述，參以被告甲○○為其妻，兩人關係親近密
    切，難謂俱不知情，況被告乙○○於原審97年選訴字第6號
    案件中證稱：「伊有跟被告甲○○提到遷移戶籍與選舉有關
    ，到時候要去投票。」（見原審選訴字第6號卷第71頁），
    且甲○○亦於原審97年選訴字第6號案件中、原審準備程序
    中自承：「伊並未實際居住遷移戶籍處，95年12月30日里長
    選舉是伊第一次投票，當天若非被告乙○○帶伊去投票，伊
    不會去投票。」（見原審選訴字第6號卷第108頁、原審卷第
    89頁），被告甲○○既未實際居住於該處，對當地選情亦不
    甚瞭解，竟仍遷移戶籍至前港街該址，並於選舉當日由被告
    乙○○攜之前往投票，更可徵其遷移戶籍之目的在於該次里
    長選舉，而非因與家人不合所致。
  被告丙○○部分，則於原審97年選訴字第6號案件中、原審
    準備程序中自承：「伊因母親不同意伊與男友之關係而遷移
    戶籍，然當時已不住在重慶北路家中，而是與男友同住於樹
    林，遷移戶籍係由其兄乙○○負責處理，伊未曾去過遷移戶
    籍處，也未實際居住該處，而遷出戶籍後，伊對外通訊地址
    仍為樹林或原戶籍地，95年12月30日被告乙○○有叫伊去里
    長選舉投票。」（見原審選訴字第6號卷第60-66頁、原審卷
    第88頁），然被告丙○○自原戶籍重慶北路該址遷出戶籍前
    已非居住於該處，縱與家人發生爭執，亦難認有何將戶籍遷
    出之必要，況如欲與家人斷絕往來，則其遷出戶籍後，對外
    通訊地址何以仍記載原戶籍之重慶北路處，所述顯然矛盾，
    且被告丙○○未曾去過遷入戶籍之前港街處，亦未實際居住
    該處，何以特地將戶籍遷入該處，更屬可疑，再參以被告丙○○遷移戶籍之事亦均由其兄乙○○負責辦理，而被告乙○○、甲○○均係因里長選舉之目的而遷移戶籍，被告乙○○
    又於95年12月30日里長選舉之日刻意通知被告丙○○前往參
    與里長選舉投票，顯見被告丙○○即為因該次里長選舉而遷
    移戶籍甚明，其所辯尚非可採。
  3.被告丑○○辯稱：伊父羅邦雄要求庚○○幫伊遷移戶籍，伊
    不知道遷移戶籍之理由云云。然其於原審97年選訴字第6號
    案件中、原審準備程序中自承：「伊於遷移戶籍期間、里長
    選舉前均居住於洛陽街55號3樓，伊不知道為何遷移戶籍至
    前港街處，也未居住於該處，但95年12月30日里長選舉時，
    被告庚○○有叫伊去投票，伊之前沒有去里長選舉投票，若
    被告庚○○未叫伊去投票，伊不一定會去投票。」（見原審
    選訴字第6號卷第109-111頁、原審卷第88頁），核與證人庚○○於原審97年選訴字第6號案件中、原審準備程序中所述
    大致相符（見原審選訴字第6號卷第144、147頁），是被告
    丑○○原先已居住於洛陽街該處，竟毫無任何理由，而委由
    被告庚○○將其戶籍遷入未曾實際居住之前港街該址，且被
    告丑○○先前未曾於里長選舉中參與投票，然此次遷移戶籍
    後，於95年12月30日里長選舉時，又因被告庚○○通知始前
    往投票，更顯可疑，參以被告庚○○與該屆里長候選人陳月
    桂分為善德宮之廟公、宮主，關係極為良好密切，交情匪淺
    ，是其為被告丑○○遷移戶籍，並於投票日催促被告丑○○
    前去投票，均係出於襄助陳月桂贏得該屆里長選舉所為，應
    堪以認定，益徵被告丑○○遷移戶籍之目的確係為陳月桂之
    里長選舉無訛。
  4.被告己○○、癸○○○、辛○○部分：
  被告己○○、癸○○○於原審97年選訴字第6號案件中、原
    審準備程序中自承：「係因里長選舉而遷移戶籍。」（見原
    審選訴字第6號卷第149-150、168頁、原審卷第88-89頁），
    足見該二人確因該次里長選舉而遷移戶籍，至渠等雖辯稱係
    因被告丁○○要參選里長才遷移戶籍云云。然查，被告己○○於調查局中陳稱：「伊與被告丁○○沒有任何關係，也不
    認識。」（見他字號卷第73頁），後於原審97年選訴字第6
    號案件中陳稱：「伊與被告丁○○為多年好友關係，經常往
    來，但不知道被告丁○○有無佈樁要選里長，也未向伊拉票
    ，之後亦不知道被告丁○○為何不出來競選。」（見原審選
    訴字第6號卷第152-153頁），而被告癸○○○於調查局中陳
    稱：「伊與被告丁○○沒有任何關係。」（見他字卷第112
    頁），又於原審97年選訴字第6號案件中陳稱：「被告丁○○後來沒有出來競選里長，亦未告知為何不競選。」（見原
    審選訴字第6號卷第168-169頁），是被告己○○、癸○○○
    就與被告丁○○之關係為何，所述前後均有不一。如被告己○○、癸○○○與被告丁○○並無任何關係且非友人，自無
    可能為其競選里長而刻意遷移戶籍；如被告己○○、癸○○○為被告丁○○之好友，並為其競選里長而遷移戶籍，則被
    告丁○○何以未告知其等事後不參選之理由，此實與常情不
    符；相較於此，證人張城宣於調查局中證稱：「被告己○○
    、癸○○○經常在善德宮泡茶聊天。」（見他字卷第131、1
    33頁），陳月桂即為善德宮宮主，被告己○○、癸○○○應
    與陳月桂較為熟識，關係更形密切，足見被告己○○、癸○○○應係為同案被告陳月桂參選里長而遷移戶籍，而非被告
    丁○○一節，應甚明確。
  被告辛○○部分，其於原審97年選訴字第6號案件中陳稱：
    「被告己○○並未告知係因選里長才遷移戶籍，只問伊要不
    要遷移戶籍，伊表示沒意見，選舉當天並無任何人叫伊去投
    票，是自己去投票的。」（見原審選訴字第6號卷第156-157
    頁），然被告辛○○未曾去過遷入戶籍之前港街該址，亦未
    實際居住該處，何以竟無任何理由而特地將戶籍遷入該處，
    又於對該地選情不甚清楚之情況下，自行於里長選舉之日前
    往投票，顯與常情有違，再參以被告辛○○遷移戶籍之事均
    由其母己○○負責處理（委由被告張城宣一同辦理遷移戶籍
    ），而被告己○○係因同案被告陳月桂競選里長之目的而遷
    移戶籍，業如前述，被告辛○○與己○○既為母子關係，彼
    此親近密切，對於此次遷移戶籍之目的應甚瞭解，尚難諉為
    不知，其所辯均不知情，並非可採。
  5.被告子○○辯稱：伊為躲避朋友糾纏而遷移戶籍，非為選舉
    而遷移云云。然其於原審97年選訴字第6號案件中自承：「
    伊遷移戶籍後，仍居住於原戶籍地之臺北市○○區○○街10
    9 號4樓，信用卡、行動電話帳單也都是寄到長泰街處，且
    當時伊朋友還是有到家中附近來，而該朋友大部分都是用電
    話騷擾伊。」（見原審選訴字第6號卷第159-164頁），且被
    告子○○於95年7月間至12月間信用卡、行動電話之帳單寄
    送地址仍為臺北市○○區○○街109號4樓一情，亦有臺灣新
    光商業銀行股份有限公司96年11月21日（96）新光銀信卡字
    第5110號函、友邦國際信用卡股份有限公司96年11月18日友
    風字第96111800525號函、中華電信北區分公司96年11月12
    日繳費資料查詢等在卷可稽（見他字卷第324、327、331-33
    2頁），是被告子○○如欲躲避朋友糾纏，應更換其電話號
    碼或搬離原戶籍地即可，何以僅遷移其戶籍至前港街該處，
    顯然無助於擺脫友人糾纏一事，況其遷移戶籍後仍居住於原
    戶籍地，相關通訊地址亦未更改，顯見被告子○○遷移戶籍
    並非如其所辯係為躲避友人，而應為此次里長選舉而遷移戶
    籍甚明。
  6.被告壬○○辯稱：伊只是單純去租房子住，並將戶籍遷入該
    處云云。然被告壬○○於原審97年選訴字第6號案件、原審
    審理程序中陳稱：「臺北市○○區○○街110巷8號2樓為張
    城宣租賃。」（見原審選訴字第6號卷第184頁、原審卷第26
    8 頁），而證人張城宣於調查局中則陳稱：「上開前港街該
    處為被告壬○○租處，由其每月繳交租金新臺幣（下同）6,
    000元。」（見他字卷第130頁），是上開前港街該址究為何
    人所租賃，二人之陳述已有矛盾，況被告壬○○並未給付該
    租處之租金，詳如前述，更難謂被告壬○○確有租賃該處一
    情，是被告壬○○既未租賃前港街處，亦未於該處實際居住
    ，竟將戶籍遷移與其毫無地緣關係之處所，其目的顯係為同
    案被告陳月桂之里長選舉甚明，是其所辯，尚難採信。
  7.被告庚○○則辯稱：伊為收小孩學費通知單而遷移戶籍，並
    非為選舉而遷移戶籍云云。然依目前郵政現況，限時郵件每
    日收、投班次各有3班，例假日仍照常投遞；收件人如因上
    班因素，白天無人在家收取掛號郵件，可書面向當地郵局申
    請，將掛號函件改向上班地點投遞；收件人或代收人地址變
    更，郵件須改向新地址投交者，其新地址在原投遞局投遞區
    內，稱為改投，不在原投遞局投遞區域內，須轉寄他局投遞
    者，稱為改寄，收件人可具函或填具申請書申請改投或改寄
    ；如須申請夜間收取郵件，可以電話或書面向當地郵局提出
    申請，寄件人亦得將交寄之限時掛號郵件，加貼「限時晚間
    投遞」專用簽條，指定於晚間投遞。是以，被告庚○○如欲
    收取其子學費通知單，自可向郵局申請改投、改寄或夜間收
    取郵件，或請寄件人指定於晚間投遞，自無因此而遷移戶籍
    之必要，是其所辯為收取學費通知單而遷移戶籍顯屬不實，
    又被告庚○○於原審97年選訴字第6號案件中自承：「伊於
    善德宮擔任廟公4、5年，同案被告陳月桂擔任宮主，伊投票
    一定投給陳月桂，沒有理由不投給她，伊於被告丑○○詢問
    伊要投給誰時，亦表示一定投給陳月桂。」（見原審選訴字
    第6號卷第138、146-147頁），足見被告庚○○與同案被告
    陳月桂熟識多年，關係甚篤，益徵其遷移戶籍應為陳月桂競
    選里長之選舉甚明。
  8.至被告戊○○、丁○○部分雖以前詞置辯，然被告寅○○、
    乙○○、甲○○、丙○○、丑○○、己○○、辛○○、子○○、癸○○○、壬○○、張城宣、庚○○均係為陳月桂競選
    里長而遷移戶籍，業如前述，且同案被告陳月桂曾向被告戊○○拜票，被告戊○○、丁○○、陳月桂並未交惡，感情甚
    親篤等情，業經渠等自承在卷（見原審選訴字第6號卷第83
    、196頁），是渠等二人既與同案被告陳月桂為至親關係，
    感情和睦，又均對前任里長有所不滿，則陳月桂此次出面參
    與里長選舉，自當鼎力相助，以求陳月桂確能當選里長，堪
    認渠等亦知悉上開被告遷入戶籍之目的即為同案被告陳月桂
    之里長選舉無訛。
  9.至於證人張城宣雖亦附和陳稱：伊係為殘障補助才將戶籍遷
    入友人壬○○前港街之租處云云，然前港街處並非被告壬○○所租賃，業如前述，且張城宣於調查局中自承：「原戶籍
    地址之福港街208之9號4樓亦有獲臺北市殘障補助6,000元。
    」（見他字卷第129頁），此外復無法說明遷移戶籍前後對
    於補助有何不同，足認其所述為殘障補助而遷移戶籍云云為
    事後卸責之詞，且證人張城宣亦自承：「伊常至善德宮，並
    與陳月桂之夫翁永得熟識。」（見他字卷第134頁），其既
    與陳月桂之配偶過從甚密，並刻意於該次里長選舉前將其戶
    籍遷入與其完全無地緣關係之處，又於95年12月30日里長選
    舉當日前往投票，則其目的顯係為陳月桂之里長選舉而遷移
    戶籍甚明。
(四)、綜上所述，足認被告寅○○、乙○○、甲○○、丙○○、丑
    ○○、己○○、辛○○、子○○、癸○○○、壬○○、庚○○等人及張城宣並未實際居住於遷移戶籍至被告戊○○、丁○○上址，且均係為陳月桂競選里長之目的而遷移戶籍，被
    告等人上開所辯，均係卸責之詞，及證人張城宣所述亦屬附
    和被告壬○○之說詞，均不足採信。
二、被告等人雖以人民有遷徙自由云云，及辯護人以刑法第146
    條於96年1月24日修正，本件縱符合該條修正後第2項之要件
    ，惟法律不溯及既往，自難以該罪相繩被告等人，此乃學界
    、實務界、立法意旨所明訂，又本件實為政治案件，刑法第
    146條第1項之案件並非屬調查局執掌，足見本件起訴顯有違
    誤云云置辯，然：
(一)、人民有居住及遷徙之自由，亦有選舉之權利，固分別為憲法
    第10條、第17條所明定。但所謂自由與權利，非漫無限制而
    得任意行使，在為防止妨礙他人自由，避免緊急危難，維持
    社會秩序，或增進公共利益所必要者，依憲法第23條之規定
    ，非不得以法律限制之，此即所謂法律保留原則。而刑法第
    146條就以非法之方法影響選舉之正確結果定有刑罰、公職
    人員選舉罷免法第15條第1項亦限制人民選舉權之行使，其
    規範之目的在於管理戶籍、維護社會秩序及選舉之公平性，
    具有目的正當性，且未逾越必要之手段，從而人民行使上開
    基本權利時，即應於此範圍內，方得行使之。
(二)、又刑法第146條雖於96年1月24日修正，原條文第1項：「以
    詐術或其他非法之方法，使投票發生不正確之結果或變造投
    票之結果者，處5年以下有期徒刑。」未修正，增訂第2項：
    「意圖使特定候選人當選，以虛偽遷徙戶籍取得投票權而為
    投票者，亦同。」，並將原第2項未遂犯之處罰明文改列為
    第3項。惟修正前刑法第146條第1項之規定，其立法目的在
    杜絕任何選舉舞弊，以達選舉之純正與公平，係屬概括規定
    ，所謂「其他非法之方法」，即除詐術外，其他一切非法律
    所允許之方法達妨害選舉之公平與純正者均有其適用，且不
    以構成刑事法上犯罪之非法行為為限。是上開增訂之刑法第
    146條第2項之規定，乃第1項之特別規定，而非係將原不處
    罰之「以遷移戶籍方法影響選舉結果」行為，增定第2項予
    以處罰。故行為人倘於刑法第146條修正前以虛偽遷入戶籍
    ，實際未確實居住，僅以符合公職人員選舉罷免法第15條第
    1項繼續居住4個月以上規定之形式，以達投票予特定候選人
    之目的，致投票發生不正確之結果者，即該當於修正前刑法
    第146條第1項之妨害投票罪之構成要件（參看最高法院98年
    臺上字第1442號、99年臺上字第244號判決）。
(三)、辯護人援引立法院司法委員會有關「刑法第146條條文修正
    草案」審查會通過修正案之理由說明，一再辯稱行為人行為
    時之修正前刑法第146條第1項之規定，無處罰「以虛偽遷徙
    戶籍取得投票權而為投票」之明文，基於罪刑法定原則，本
    案被告之行為應屬不罰云云，顯係就法律適用有所誤解，委
    無可採。
(四)、另辯護人另辯稱：刑法第146條第1項之案件並非屬調查局執
    掌云云。然按法務部調查局（以下簡稱本局）掌理下列事項
    ：四、貪瀆防制及賄選查察事項，法務部調查局組織法第2
    條第4款定有明文，足見選舉查察相關之犯罪，不僅賄選、
    以遷移戶籍方法影響選舉結果（俗稱幽靈人口）案件亦然，
    均應由調查局進行偵辦。況依據刑事訴訟法第231條第1項第
    3 款、法務部調查局組織法第14條第3項之規定，調查局人
    員係受檢察官之命令偵查犯罪，於執行犯罪調查職務時，視
    同司法警察，是其等進行本件以遷移戶籍方法影響選舉結果
    之犯罪偵查，亦難謂有何違法或逾越權限之處，辯護人上開
    所辯，顯屬無據。
三、綜上，本案事證明確，被告等人之犯行堪以認定。至於辯護
    人聲請本院調查司法院91年4月22日「幽靈人口適用刑法」
    座談會之會議記錄資料，本院認修正前刑法第146條第1項之
    法律適用已無疑義，故無調查之必要，併此敘明。
四、按行為後法律有變更者，適用行為時之法律，但行為後之法
    律有利於行為人者，適用最有利於行為人之法律，刑法第2
    條第1項定有明文；又比較新舊法時，應就罪刑相關之一切
    情形，綜其全部罪刑之結果而為比較（參看最高法院95年第
    8次刑事庭會議決議），亦即被告行為後，若法律之修正涉
    及法律之變更，即應為新舊法之比較適用。經查：
(一)、被告行為後，刑法第146條已於96年1月24日修正公布，修正
    後之刑法第146條雖僅係將修正前刑法第146條第1項「其他
    非法之方法」中之「以虛偽遷徙戶籍取得投票權而為投票」
    予以列舉增列為第2項，並將原第2項未遂犯之處罰明文改列
    為第3項，而非係將原不處罰之行為予以刑罰化（詳如上述
    ），惟刑法第2條所謂法律有變更，係指除刑罰法律以外之
    法律有變更或單純之事實變更者外，凡刑罰法律有所變更者
    均屬之。故就刑法第146條增列之第2項規定，仍屬刑罰之法
    律有所變更，自有刑法第2條第1項規定之適用。比較修正前
    後，就「以虛偽遷徙戶籍取得投票權而為投票」之行為均有
    處罰之規定，且刑度並無不同，修正後規定並未較有利於被
    告等，依前述「從舊從輕」原則比較新舊法之結果，自應適
    用行為時法即修正前刑法第146條第1項規定論處（參看最高
    法院98年臺上字第4896號判決）。
(二)、至於被告等人行為後，公職人員選舉罷免法於96年11月7日
    修正公布，原修正前第98條規定：「犯本章之罪，其他法律
    有較重處罰之規定者，從其規定。辦理選舉、罷免事務人員
    ，假借職務上之權力、機會、或方法，以故意犯本章之罪者
    ，加重其刑至二分之一。犯本章之罪或刑法分則第六章之妨
    害投票罪，宣告有期徒刑以上之刑者，並宣告褫奪公權」，
    移列至修正後公職人員選舉罷免法第113條，惟因其內容並
    無變更僅為條號之移列，自毋庸比較新舊法，是應逕予適用
    修正後之公職人員選舉罷免法第113條第3項規定諭知褫奪公
    權。
五、核被告戊○○、寅○○、乙○○、甲○○、丙○○、丑○○
    、丁○○、己○○、辛○○、子○○、癸○○○、壬○○、
    庚○○等人，以非法之虛報遷入戶籍方式取得選舉權之方式
    ，致使非實際居住於臺北市士林區百齡里選舉區而取得選舉
    權並參與投票，因而使投票發生不正確之結果，核渠等所為
    ，均係犯修正前之刑法第146條第1項之妨害投票結果正確罪
    。再共同正犯之意思聯絡，原不以數人間直接發生者為限，
    即有間接之聯絡者，亦包括在內。如甲分別邀約乙、丙犯罪
    ，雖乙、丙間彼此並無直接之聯絡，亦無礙於其為共同正犯
    之成立（參看最高法院77年臺上字第2135號判例），是被告
    戊○○、寅○○、乙○○、甲○○、丙○○、丑○○、丁○○、己○○、辛○○、子○○、癸○○○、壬○○、庚○○
    等人與張城宣、同案被告陳月桂間，就上開犯行間，互有犯
    意聯絡及行為分擔，均為共同正犯。又被告戊○○、丁○○
    雖先後多次提供上址分別人辦理戶籍遷入，然使投票發生不
    正確之結果行為僅有一個，所侵害選舉正確性及公正性、純
    正性之社會法益亦屬單一，為實質上一罪，僅成立一妨害投
    票正確罪，又證人張城宣遷移戶籍至臺北市○○區○○街
    110巷8號2樓（被告丁○○提供）部分雖未據起訴，惟此部
    分既與前開犯行有實質上一罪關係，本院自得予以審理。又
    被告乙○○有事實欄所載之前科執行紀錄，此有本院被告前
    案紀錄表1份在卷可按，其於受有期徒刑之執行完畢後，5年
    以內故意再犯本件有期徒刑以上之罪，為累犯，應依刑法第
    47條第1項之規定加重其刑。
六、原審審酌被告等人以虛報遷入戶籍取得投票權即所謂「幽靈
    人口」之方式，致使非實際居住於臺北市士林區百齡里選舉
    區之人取得選舉權而參與投票，嚴重影響選舉之純正、公平
    及正確性，犯罪之動機、目的、手段、素行、智識程度及犯
    罪之分工程度，以及被告等人犯罪後之態度等一切情狀，適
    用刑法第2條第1項前段、第11條、第28條、第47條第1項、
    第37條第2項、第41條第1項前段，修正前刑法第146條第1項
    ，公職人員選舉罷免法第113條第3項，分別判決戊○○有期
    徒刑10月，禠奪公權2年；丁○○有期徒刑9月，禠奪公權2
    年；甲○○、丙○○、丑○○、辛○○、子○○、壬○○、
    庚○○，各處有期徒刑8月，均禠奪公權2年；乙○○有期徒
    刑8月，禠奪公權2年；寅○○、己○○、癸○○○各處有期
    徒刑7月，均禠奪公權2年。而被告等人之犯罪時間均係在96
    年4月24日以前，且所犯之罪均非係不得減刑之罪，爰依中
    華民國96年罪犯減刑條例第2條第1項第3款、第9條、第14條
    之規定，就被告等人被宣告有期徒刑部分減其刑為2分之1，
    並均諭知減刑後之刑期如易科罰金時，以新臺幣1仟元折算1
    日之標準；就被告等人被宣告褫奪公權部分，減其褫奪公權
    期間2分之1，均為褫奪公權1年。經核尚無不合。至於被告
    等人行為後，修正之刑法第41條自98年9月1日起施行，本次
    修正係針對被判處6月以下有期徒刑及拘役確定之人，於執
    行時，本得聲請易科罰金，而未聲請易科罰金時，得改為聲
    請易服社會勞動，此乃檢察官執行時所應處理之事項，非係
    刑罰法律有變更，自毋庸為新舊法之比較，併此敘明。
七、被告等人提起上訴，仍執陳詞否認犯行，核無理由應予駁回
    。
八、被告戊○○、乙○○、甲○○、丙○○、丑○○、丁○○、
    己○○、辛○○、子○○、癸○○○、壬○○、庚○○經合
    法傳喚，無正當理由不到庭，爰不待其陳述，逕行判決，併
    此敘明。
據上論斷，應依刑事訴訟法第368條、第371條，判決如主文。
本案經檢察官林炳雄到庭執行職務。
中    華    民    國    99    年    2     月    23    日
                  刑事第六庭審判長  法  官  林明俊
                                    法  官  郭豫珍
                                    法  官  吳淑惠
以上正本證明與原本無異。
如不服本判決，應於收受送達後10日內向本院提出上訴書狀，其
未敘述上訴之理由者並得於提起上訴後10日內向本院補提理由書
（均須按他造當事人之人數附繕本）「切勿逕送上級法院」。
                                    書記官  蕭詩穎
中    華    民    國    99    年    2     月    24    日
附錄本案論罪科刑法條：
修正前刑法第146條第1項
以詐術或其他非法之方法，使投票發生不正確之結果或變造投票
之結果者，處5年以下有期徒刑。
附表：
┌──┬───┬──────┬────────┬────────┬────────┬───────────┐
│編號│遷移者│新址遷入日期│  原戶籍地址    │  新設籍地址    │        備註    │   證據頁數           │
├──┼───┼──────┼────────┼────────┼────────┼───────────┤
│  1 │寅○○│95年6月28日 │臺北市士林區忠誠│臺北市士林區前港│原於前港街該址擔│他字卷第4、192頁。    │
│    │      │            │路2 段76 巷7號5 │街110 巷12號2 樓│任戶長，於95年9 │                      │
│    │      │            │樓              │（被告戊○○提供│月11日再辦理遷籍│                      │
│    │      │            │                │）              │，遷入同址戊○○│                      │
│    │      │            │                │                │戶長名下。      │                      │
├──┼───┼──────┼────────┼────────┼────────┼───────────┤
│  2 │乙○○│95年7月21日 │臺北市大同區重慶│同上            │委由方翁秀辦理。│他字卷第30、31-33頁。 │
│    │      │            │北路2段185號12樓│                │                │                      │
├──┼───┼──────┼────────┼────────┼────────┼───────────┤
│  3 │甲○○│95年7月21日 │同上            │同上            │委由方翁秀辦理  │他字卷第30、31-33頁。 │
├──┼───┼──────┼────────┼────────┼────────┼───────────┤
│  4 │丙○○│95年7 月21日│同上            │同上            │委由方翁秀辦理。│他字卷第30、31-33頁。 │
├──┼───┼──────┼────────┼────────┼────────┼───────────┤
│  5 │丑○○│95年6月16日 │基隆市中正區觀海│同上            │委由庚○○辦理。│他字卷第66、67頁。    │
│    │      │            │街22號          │                │                │                      │
├──┼───┼──────┼────────┼────────┼────────┼───────────┤
│  6 │己○○│95年6月23日 │臺北市士林區華齡│臺北市士林區前港│委由張城宣辦理。│他字卷第77、78頁。    │
│    │      │            │街2巷14弄4號4樓 │街110 巷8號2 樓 │                │                      │
│    │      │            │                │（被告丁○○提供│                │                      │
│    │      │            │                │）              │                │                      │
├──┼───┼──────┼────────┼────────┼────────┼───────────┤
│  7 │辛○○│95年6月23日 │同上            │同上            │委由張城宣辦理。│他字卷第91、92頁。    │
├──┼───┼──────┼────────┼────────┼────────┼───────────┤
│  8 │子○○│95年7月14日 │臺北市萬華區長泰│同上            │委由張城宣辦理，│他字卷第48-49、107、10│
│    │      │            │街109號4樓      │                │原於前港街該址擔│9頁。                 │
│    │      │            │                │                │任戶長，於95年8 │                      │
│    │      │            │                │                │月15日再委由黃賴│                      │
│    │      │            │                │                │雪玉辦理遷籍，遷│                      │
│    │      │            │                │                │入同址己○○戶長│                      │
│    │      │            │                │                │名下。          │                      │
├──┼───┼──────┼────────┼────────┼────────┼───────────┤
│  9 │黃賴雪│95年6月2日  │桃園縣桃園市春日│同上            │原於前港街該址擔│他字卷第50-51頁。     │
│    │玉    │            │路658巷24號6樓  │                │任戶長，於95年8 │                      │
│    │      │            │                │                │月15日再辦理遷籍│                      │
│    │      │            │                │                │，遷入同址己○○│                      │
│    │      │            │                │                │戶長名下。      │                      │
├──┼───┼──────┼────────┼────────┼────────┼───────────┤
│ 10 │壬○○│95年6月23日 │臺北市士林區中正│同上            │原於前港街該址擔│他字卷第46-47頁。     │
│    │      │            │路439 號3 樓（臺│                │任戶長，於95年8 │                      │
│    │      │            │北市士林區戶政事│                │月15日再辦理遷籍│                      │
│    │      │            │務所）          │                │，遷入同址己○○│                      │
│    │      │            │                │                │戶長名下。      │                      │
├──┼───┼──────┼────────┼────────┼────────┼───────────┤
│ 11 │張城宣│95年6月23日 │臺北市士林區福港│同上            │原於前港街該址擔│他字卷第44-45頁。     │
│    │      │            │街208之9號4樓   │                │任戶長，於95年8 │                      │
│    │      │            │                │                │月10日再辦理遷籍│                      │
│    │      │            │                │                │，遷入同址己○○│                      │
│    │      │            │                │                │戶長名下。      │                      │
├──┼───┼──────┼────────┼────────┼────────┼───────────┤
│ 12 │庚○○│95年3月15日 │臺北市大同區昌吉│臺北市士林區前港│原於前港街該址擔│他字卷第64-65頁。     │
│    │      │            │街81巷25弄17號2 │街110巷11號     │任戶長，於95年8 │                      │
│    │      │            │樓              │                │月9 日再辦理遷籍│                      │
│    │      │            │                │                │，遷入同址翁永得│                      │
│    │      │            │                │                │戶長名下。      │                      │
└──┴───┴──────┴────────┴────────┴────────┴───────────┘


司法院資訊處製作；財團法人民間司法改革基金會備份。
